# 请教陈版现行重新确定使用权资产该如何处理

提问人：npc 蕉蕉 时间：2022-12-03 22:21:24
合同租赁期限是从 2020 年 7 月至 2021 年 7 月，且每年 4 月份支付每年租金，即支付 2020 年 7 月-2021年 6 月期间租金。由于 2021 年发布新租赁准备，但 21 年时候并未进行确认。现 2022 年 12 月想重新将该合同确认为使用权资产，想了解如何进行处理，是从 2020 年 7 月开始折现使用权资产，还是 21 或 22 年开始折现。此外 20 及 21 年已入账的费用和补计提 20 及 21 年折旧和财务费用是通过什么科目处理呢

回答人：chenyiwei
1 、因为合同期限为一年，如果没有明显的续租选择权，一般理解可以适用短期租赁的简化处理。
2 、如果实际租赁期较长（即， 2021 年 6 月租赁期结束后仍有很大可能会续租），确应在 2021 年 1 月 1 日确认使用权资产的，则应在 2021 年 1 月 1 日按新租赁准则规定的衔接办法处理，可以在新准则允许的限度内选择适用的简化处理方法，例如以首次执行日后的租赁付款额按照首次执行日的增量借款利率折现到首次执行日，据此对使用权资产和租赁负债进行初始计量，其中，对使用权资产的初始计量还应就原准则下预付或者预提的租金进行必要调整。